【裁判字號】    89,易,1108
【裁判日期】    891023
【裁判案由】    毒品危害防制條例
【裁判全文】
臺灣彰化地方法院刑事判決                        八十九年度易字第一一八號
    公  訴  人  臺灣彰化地方法院檢察署檢察官
    被      告  甲○○
右列被告因違反毒品危害防制條例案件，經檢察官提起公訴（八十九年度毒偵字第二
八八五號），本院判決如左：
    主  文
甲○○施用第壹級毒品，累犯，處有期徒刑柒月，海洛因包，共淨重零點貳伍公克
與殘留海洛因之塑膠鏟管貳支，均沒收銷燬；注射針筒支，均沒收。又施用第貳級
毒品，累犯，處有期徒刑伍月，甲基安非他命壹包，淨重零點零公克，殘留甲基安
非他命之吸食器壹組，均沒收銷燬。應執行有期徒刑拾月。海洛因包，共淨重零點
貳伍公克、甲基安非他命壹包，淨重零點零公克，殘留海洛因之塑膠鏟管貳支，殘
留甲基安非他命之吸食器壹組，均沒收銷燬；注射針筒支，均沒收。
    事  實
一、甲○○有多次違反麻醉藥品管理條例案件之犯罪紀錄，其中一次經台灣台北地方
    法院判處有期徒刑五月，於民國（下同）八十六年十月十四日執行完畢。未知悔
    改，前因施用毒品案件，經觀察勒戒後，認無繼續施用毒品傾向，由台灣彰化地
    方法院檢察署檢察官於八十七年七月二十一日，以八十七年度偵字第五０九一號
    案件；八十八年二月二十二日，以八十八年度偵字第一八三六號案件為不起訴處
    分確定（以上二次不起訴處分均據台灣彰化看守所八十七年七月八日彰所總字第
    一二五五號函附送之有無繼續施用毒品傾向證明書，認無繼續施用毒品之傾向而
    為，同屬一犯）。仍無悔悟，又再犯施用毒品罪，經送觀察、勒戒後，認有繼續
    施用毒品之傾向，除經檢察官聲請以簡易判決處刑，由本院以八十八年度彰簡字
    第四八一號案件判處有期徒刑六月確定外，並送入台灣雲林戒治所施以強制戒治
    。嗣戒治成效經評定合格，由本院裁定停止戒治，交付保護管束自台灣雲林戒治
    所釋放出所。詎無悛改，於交付保護管束中之八十九年五月二十四日，在其彰化
    市○○路一七五巷一二一弄三十四號住處，以將甲基安非他命置於玻璃管內燒烤
    ，使生煙霧嗅吸方式，施用甲基安非他命一次。另以塑膠鏟管鏟取海洛因摻水成
    液狀，用注射針筒汲取，注射身體方式，施用海洛因一次。嗣於八十九年五月二
    十五日下午六時五十分許，在前址住處為警查獲，並扣得其所有甲基安非他命一
    包，淨重０．三０公克、甲基安非他命吸食器一組；海洛因三包，共淨重０．二
    五公克、注射針筒三支、塑膠鏟管二支及非毒品之不明白粉一包。
二、案經彰化縣警察局彰化分局報請台灣彰化地方法院檢察署檢察官偵查起訴。
    理  由
一、右揭犯罪事實，業據被告於審理中自白不諱，又其於八十九年五月二十五日為警
    所採尿液，送請彰化縣衛生局檢驗結果，雖僅檢出人體施用（甲基）安非他命後
    之甲基安非他命陽性反應，有彰化縣衛生局煙毒尿液檢驗成績書（煙檢字第八九
    二０二四）一紙在卷可查。惟再送請法務部調查局檢驗結果，係呈人體施用海洛
    因與（甲基）安非他命後之嗎啡及甲基安非他命陽性反應，有法務部調查局檢驗
    通知書一紙在卷足證。比較上開二鑑定機構之檢驗方法，因法務部調查局係採用
    較精確之氣相層析質譜議分析法為確認之檢驗方法，自應採取法務部調查局之檢
    驗結果為尚。復扣案被告所有之白粉三包均含海洛因成分，共淨重０．二五公克
    （包裝重一．一一公克），白粉一包無毒品反應，淨重０、七四公克（包裝重０
    ．二九公克）、結晶一包係甲基安非他命，淨重０．三０公克，包裝重０．三四
    公克，吸食器一組有甲基安非他命殘留，塑膠鏟管二支有海洛因殘留，針筒三支
    均無毒品反應，有法務部調查局鑑定通知書、檢驗通知書各一紙在卷可稽。足見
    本件被告之犯罪自白與事實相合，可加採信。故本件事證明確，被告犯行堪予認
    定。
二、查被告前因施用毒品案件，經觀察勒戒後，認無繼續施用毒品傾向，由台灣彰化
    地方法院檢察署檢察官於八十七年七月二十一日，以八十七年度偵字第五０九一
    號案件；八十八年二月二十二日，以八十八年度偵字第一八三六號案件為不起訴
    處分確定（以上二次不起訴處分均據台灣彰化看守所八十七年七月八日彰所總字
    第一二五五號函附送之有無繼續施用毒品傾向證明書，認無繼續施用毒品之傾向
    而為，同屬一犯），有不起訴處分書二份在卷可按。仍無悔悟，五年內又再犯施
    用毒品罪，經送觀察、勒戒後，認有繼續施用毒品之傾向，除經檢察官聲請以簡
    易判決處刑，由本院以八十八年度彰簡字第四八一號案件判處有期徒刑六月確定
    外，並送入台灣雲林戒治所施以強制戒治。嗣戒治成效經評定合格，由本院裁定
    停止戒治，交付保護管束自台灣雲林戒治所釋放出所，有台灣高等法院被告全國
    前案紀錄表、本院八十九年度毒聲字第二五二九號裁定及台灣彰化地方法院檢察
    署檢察官戒治處分執行指揮書在卷可。故核被告本件所為，係三犯毒品危害防
    制條例第十條第一項、第二項之罪。被告為施用毒品持有毒品海洛因、甲基安非
    他命之低度行為，為施用之高度行為所吸收，不另論罪。所犯上開二罪，犯意各
    別，行為互殊，應分論併罰之。公訴人指被告自八十八年七月十日起持有扣案之
    海洛因，認被告涉犯毒品危害防制條例第十一條第一項之持有第一級毒品罪，漏
    無查及被告持有之扣案海洛因即係供被告施用海洛因所用之物，應論被告以施用
    第一級毒品罪，所引應適用之法條顯有未洽。惟因被告持有第一級毒品之行為已
    經其施用毒品行為所吸收，施用毒品部分應屬本件隱含之事實，為起訴效力所及
    ，本院爰予變更檢察官所引應適用之法條。又被告曾經台灣台北地方法院判處有
    期徒刑五月，於八十六年十月十四日執行完畢，有台灣彰化地方法院檢察署刑案
    資料查註紀錄表在卷可證，五年內復犯有期徒刑以上罪之前揭二罪，屬累犯，應
    依法各加重其刑。爰審酌被告犯罪之動機、目的、手段、所生危害及犯罪後坦承
    犯行等一切情狀，分別量處如主文所示之刑，並定其應執行之刑，以示懲儆。扣
    案海洛因三包，共淨重０．二五公克、甲基安非他命一包，淨重０．三０公克，
    殘留海洛因之塑膠鏟管二支，殘留甲基安非他命之吸食器一組，有法務部調查局
    之鑑定與檢驗通知書可據。海洛因為第一級毒品，甲基安非他命屬第二級毒品，
    塑膠鏟管、吸食器與其上所殘留之海洛因、甲基安非他命毒品於物理上難加析離
    ，應視同毒品，均依毒品危害防制條例第十八條第一項宣告沒收銷燬。注射針筒
    三支，為被告所有，供施用海洛因所用，已據被告陳明，依刑法第三十八條第一
    項第二款宣告沒收。至扣案白粉一包，淨重０．七四公克（包裝重０．二九公克
    ）無毒品反應，有同上法務部調查局鑑定通知書可憑，非違禁物，復查與被告本
    件犯行無涉，爰無為沒收之宣告，併此敘明。
據上論斷，應依刑事訴訟法第二百九十九條第一項前段、第三百條，毒品危害防制條
例第十條第一項、第二項、第十八條第一項，刑法第十一條前段、第四十七條、第五
十一條第五款、第三十八條第一項第二款，判決如主文。
本案經檢察官郭景銘到庭執行職務。
中      華      民      國      八十九      年  十    月    二十三    日
                                臺灣彰化地方法院刑事第二庭
                                       法      官    洪  榮  謙
右正本證明與原本無異。
如不服本判決，應於判決送達後十日內向本院提出上訴狀（須附繕本）。
                                       法院書記官    梁  高  賓
中    華    民    國      八十九      年       十      月     二十六    日
毒品危害防制條例第十條：
施用第一級毒品者，處六月以上五年以下有期徒刑。
施用第二級毒品者，處三年以下有期徒刑。


司法院資訊處製作；財團法人民間司法改革基金會備份。
